【裁判字號】    97,交上訴,686
【裁判日期】    971021
【裁判案由】    過失致死
【裁判全文】
臺灣高等法院臺南分院刑事判決       97年度交上訴字第686號
上  訴  人  臺灣臺南地方法院檢察署檢察官
上  訴  人
即  被  告  乙○○
選任辯護人  楊丕銘律師
上列上訴人因被告業務過失致死案件，不服臺灣臺南地方法院95
年度交訴字第230號中華民國97年4月16日第一審判決（起訴案號
：臺灣臺南地方法院檢察署95年度偵字第13126號），提起上訴
，本院判決如下：
    主  文
原判決撤銷。
乙○○從事業務之人，因業務上之過失致人於死，處有期徒刑壹
年貳月，減為有期徒刑柒月。
    事  實
一、乙○○受雇於大灣交通有限公司擔任大貨車司機，為從事駕
    駛業務之人。於民國95年3月14日下午5時許，駕駛車牌號碼
    XF-831號營業大貨車載運鋼筋欲運送至臺南縣安定鄉中榮村
    1-4號之益良鋼鐵股份有限公司，沿臺南縣善化鎮南關里三
    抱竹南133線快車道，由西往東方向行駛，於行駛至該路段1
    之38號對面時，原應注意汽車在同一車道行駛時，除擬超越
    前車外，後車與前車之間應保持隨時可以煞停之安全距離，
    而依當時情形天候晴、日間有自然光線，路面乾燥、無缺陷
    、無障礙物，視距良好等情，並無不能注意之情事，竟疏未
    注意，未與行駛在同方向同一車道前方由吳大昌所騎乘車牌
    號碼H2P-710號重型機車保持適當安全距離。適吳大昌所騎
    乘之機車，因輾壓到快車道路面上之石塊不慎人車倒地，乙
    ○○為避免輾壓到吳大昌，為閃避吳大昌上開人車，乃侵入
    對向快車道，適有李恒芳駕駛車牌號碼SY-0233號自小客貨
    車沿南133線由東向西快車道行駛至上揭地點，兩車閃避不
    及，乙○○所駕駛之上開營業大貨車左前車頭與李恒芳所駕
    駛之上開自小客貨車前車頭發生碰撞，2車碰撞後復衝撞停
    放於南133線由東向西車道路旁陳芳萓、黃文慶所停放之車
    牌號碼8377-LX號及EE-9586號自小客車後車尾。李恒芳因此
    受有「骨盆骨折、左大腿骨折、脾臟破裂併內出血、全身多
    處撕裂傷」之傷害。乙○○肇事後，停留於肇事現場，於犯
    罪未被偵查機關發覺前，即向據報到場處理車禍事宜尚不知
    肇事者為何人之臺南縣警察局善化分局警員甲○○，主動表
    示其為肇事車輛之駕駛者，為自首並進而接受裁判。李恒芳
    經緊急送往財團法人奇美醫院治療，仍於95年3月14日晚上
    11時許，因傷重不治死亡。
二、案經被害人李恒芳之妻丙○○提起告訴及臺南縣警察局善化
    分局報請臺灣臺南地方法院檢察署檢察官偵查起訴。
    理  由
一、按被告以外之人於審判外之陳述，雖不符刑事訴訟法第159
    條之1至之4之規定，而經當事人於審判程序同意作為證據，
    法院審酌該言詞陳述或書面陳述作成時之情況，認為適當者
    ，亦得為證據。刑事訴訟法第159條之5第1項定有明文。查
    證人楊月娥、吳大昌、陳芳萱、黃文慶等人分別於警詢及偵
    查中之證述，雖均係被告以外之人於審判外之陳述，惟檢察
    官、被告及辯護人於本院準備程序及審理中均同意作為證據
    ，且該等供述證據係由職司犯罪調查、偵查之警方及檢察官
    依法定正當程序作成，查無顯不可信之情狀，本院審酌上情
    認屬適當，依上開規定，自得為證據。另道路交通事故現場
    圖、道路交通事故調查報告表(一)、(二)、車禍現場照片、臺南
    縣警察局善化分局道路交通事故當事人酒精測定紀錄表、臺
    南縣警察局舉發違反道路交通管理事件通知單、臺灣臺南地
    方法院檢察署相驗屍體證明書、驗斷書及勘驗筆錄、相驗解
    剖照片、臺灣省臺南區車輛行車事故鑑定委員會鑑定意見書
    、財團法人奇美醫院診斷證明書等文件，經查該等文件並無
    何故意登載不實之顯不可信情況，依刑事訴訟法第159條之4
    各款之規定亦得採為證據，合先敘明。
二、訊據上訴人即被告乙○○對於其係受雇於大灣交通有限公司
    擔任大貨車司機，於上揭時地駕駛營業大貨車載運鋼筋行駛
    至肇事地點時，因吳大昌所騎乘之機車輾壓在道路面上之石
    塊而人車倒地，其為閃避以避免輾壓吳大昌人車，而向對向
    避煞，適與對向由李恒芳駕駛之車碰撞，2車碰撞後復衝撞
    停放對向車道旁陳芳萓、黃文慶分別停放之汽車，李恒芳嗣
    因本件車禍傷重不治死亡等情並不否認，核與證人吳大昌於
    警詢及偵查中之證述，證人陳芳萓、黃文慶於警詢時之證述
    之情節相符，並有道路交通事故現場圖、道路交通事故調查
    報告表(一)(二)、現場照片、李恒芳因本案車禍受傷之財團法人
    奇美醫院診斷證明書、檢察官相驗屍體證明書、相驗屍體照
    片等件為證，故此部分之事實，洵可認定。惟被告矢口否認
    有業務過失致死之犯行，辯稱：(1)被告於上揭時地，係行駛
    於內側快車道，而吳大昌行駛係於機慢車道，2人係行駛於
    不同之車道上，被告並無與吳大昌機車保持安全距離之義務
    。(2)肇事現場刮地痕跡與煞車痕跡，並非本件肇事所產生。
    (3)本件肇事之過失在於證人吳大昌明知機車為「慢車」，未
    依道路交通安全規則第124條第2項之規定，在慢車道上靠右
    行駛，反於慢車道上靠左行駛，且疏未注意路面前方之石塊
    ，以致機車倒向被告行車之內側車道因此釀禍。(4)臺灣省臺
    南區車輛行車事故鑑定委員會為鑑定時未參酌證人吳大昌肇
    事前係行駛於外側機慢車道之事實，依據錯誤之前提要件為
    鑑定，以致為錯誤之結論云云。是本件應審酌者為：被告
    於肇事前所駕駛之營業大貨車與證人吳大昌騎乘之機車是否
    行駛於同一車道上，抑或不同之車道上？如係行駛於同一車
    道上，其疏失為何？現場之刮地痕與煞車痕是否為本件肇
    事所產生？如現場之刮地痕與煞車痕為本件肇事所產生？
    該刮地痕跡為證人吳大昌機車車輪輾壓石塊所造成，或機車
    倒地所造成？現場之煞車痕跡為何人之車輛所造成？
三、經查：
（一）查被告於案發當日第一次之警詢中供稱：「…事前我駕駛
      XF-831號營業大貨車，沿南133線快車道西向東行駛，至
      肇事地點在我『車前』行駛之一部H2P-710號重機車突然
      失控自摔倒地…」（見相驗1卷第12頁最後一行及第13頁
      第1行）、「該部H2P-710號重機車在我車同向『在前』約
      2公尺左右突然失控自摔倒地…」（見相驗1卷第13頁第9
      行）等語；於翌日應檢察官偵訊時供稱：「當時我沿南
      133線由西向東行駛，發現『前方』有一台機車輾壓到石
      頭失控跌倒」（見相驗1卷第54頁背面第3-4行）、「我車
      時速50多公里，看到『前方』機車跌倒時，車子距離2公
      尺左右。」（見相驗1卷第54頁背面第9-11行）等語，即
      被告於案發當日之警詢及翌日檢察官偵訊時，先後4度供
      稱肇事前吳大昌之機車在其同向車道『前方』行駛，而非
      於機慢車道或外側車道行駛。又證人吳大昌於警詢中證稱
      ：「…肇事前我駕駛H2P-710號重機車，沿南133線『快車
      道』西向東行駛…」（見相驗1卷第15頁最後第1、2行）
      等語。依上開被告之供詞及證人吳大昌之證述觀之，被告
      肇事前與證人吳大昌皆係行駛於同一車道即133線西東向
      之快車道上，應可採信。
（二）證人吳大昌固於95年6月29日檢察官偵查曾結證稱：「車
      禍發生時，我是行駛『外側車道』靠近外側快車道與機車
      道的交線，在我畫圈的位置就是我行駛的位置」等語（見
      相驗2卷第20頁）。查證人吳大昌上開證詞係稱「行駛『
      外側車道』靠近外側快車道與機車道的交線」並非證稱係
      行駛於「機車道上」，且依證人吳大昌當日於交通事故現
      場圖上所繪製之行駛車道所示，係繪於133線西向東快慢
      車道分隔線之白色車道分隔實線上，且大部分係繪在快車
      道上，此觀相驗1卷第24頁即明，是證人吳大昌並非證稱
      本件車禍肇事前其係行駛於「慢車道」上。另參酌證人吳
      大昌於95年5月11日檢察官偵查中結證稱：「我是快摔倒
      之前有稍微被後方的車子撞到後才摔倒的」（見相驗1卷
      第75頁）；於95年6月29日檢察官偵查中證稱：「我跌倒
      位置是往右摔，跌倒在機車道上。」、「我當時壓到石頭
      後，車子有點不穩，我還在平衡車子時，貨車就撞到我的
      排氣管，我才會往右邊摔出去。」（見相驗2卷第20頁）
      等語，堪認證人吳大昌於本件車禍事故發生前是騎乘機車
      與被告所駕駛之大貨車同方向且在同一快車道行駛，被告
      辯稱證人吳大昌在本件車禍事故發生前是在慢車道上行駛
      云云，顯非事實。
（三）按道路交通標誌標線號誌設置規則第149條第1項第1、2、
      3、8款分別規定：(1)白虛線設於路段中者，用以分隔同向
      車道或作為行車安全距離辨識線。(2)黃虛線設於路段中，
      用以分隔對向車道。(3)白實線設於路段中者，用以分隔快
      慢車道或指示路面範圍；設於路側者，作為車輛停放線；
      設於同向分隔島兩側者，用以分隔同向車流。(4)雙黃實線
      設於路段中，用以分隔對向車道，並雙向禁止超車、跨越
      或迴轉。查本件肇事現場道路中央設有黃虛線，用以分隔
      對向車道。黃色虛線旁設有白色實線，用以分隔快慢車道
      ，此觀道路交通事故現場圖及現場照片即明（見相驗1卷
      第24、36、37、第42上方照片）。因此本件肇事地點黃色
      虛線與白色實線之間為快車道，白色實線外側為慢車道。
      即本件肇事地點單向車道僅有一線快車道與一線慢車道，
      並無被告所稱之「外側快車道」或「機慢車道」等情（按
      機慢車優先道或機慢車專用道與慢車道不同，且機車並非
      慢車，不得行駛慢車道，詳如後述）。經查被告提出自繪
      之現場圖，道路中央為雙黃色道路分向線，二旁為白色快
      車道分隔虛線，外側為快慢車道分隔線（見原審卷第34、
      85頁），與實際之現場狀況，完全不同，是被告辯稱其於
      肇事前係行駛於內側快車道，證人吳大昌係行駛於外側機
      慢車道云云，應不可採。
（四）證人吳大昌機車於輾壓石塊倒地時，於路面遺留有機車倒
      地後之刮地痕，且於該處亦留有被告貨車右前車輪之煞車
      痕，此有道路交通事故現場圖與現場照片可稽（見相驗1
      卷第24、37頁）。而該刮地痕與煞車痕跡係遺留於肇事地
      點西東向快車道上，此亦有同上事故現場圖及現場照片可
      證，依此亦可佐證本件事故發生前被告與證人吳大昌，均
      係行駛於肇事地點之西東向之快車道上，而非行駛於不同
      之車道上。再參酌：肇事地點之刮地痕長約1.4公尺，
      而證人吳大昌所輾壓之石頭甚大，且呈粗細不一之長柱型
      ，此有該石塊照片可稽（見相驗1卷第45頁），機車輾壓
      石塊後，石塊彈開之可能性較大，不太可能造成如此長之
      刮地痕跡；其次路面上並無石塊遭輾壓後掉落之碎片；
      被告及證人吳大昌均供稱被告之車輪曾撞擊其機車排汽
      管等語（見相驗1卷第16頁、第56頁反面、原審卷第122頁
      ）等情。本院認為上述刮地痕應為被告貨車車輪推擠證人
      吳大昌機車所致，而非機車輾壓石塊時，石塊與地面所造
      成之刮痕。此亦經證人即承辦警員甲○○於本院結證稱：
      「被告在善化鎮發生車禍是由我處理的。我到達現場處理
      的時候，有看到另外一個騎乘機車的吳大昌。吳大昌說他
      輾壓到路面上面的石頭。（辯護人楊丕銘律師問：你有無
      到路面上去檢查那塊石頭輾壓過在路面上的刮痕？）我有
      去看，但是沒有看到機車輾壓到石頭造成路面上的刮痕。
      （辯護人問：吳大昌的警訊筆錄說他行駛在外側車道，你
      能否在現場圖指出他所說的外側車道在現場圖的什麼地方
      ，提示現場圖？）吳大昌95年3月14日的警詢筆錄是我製
      作的，他當時說他自己行駛在快車道，並不是外側車道，
      也就是現場圖上面所標明的快車道。（被告問：有無到現
      場拍攝刮地痕的照片？）我根本沒有看到機車輾壓過石頭
      的刮地痕，所以就沒有拍照。路面上只有大貨車輾壓過東
      西所產生的刮地痕及煞車痕而已。」等語明確（見本院卷
      第80-82頁）
（五）再參酌刮地痕跡距離道路右側快慢車道分隔白色實線有
      2.4公尺遠（即路寬3.5公尺減刮地痕起點距黃色道路分向
      虛線1.1公尺等於2.4公尺，見相驗1卷第24頁），遠超過
      機車車身之高度，故倒地前機車應在快車道上行駛。刮
      地痕跡係略微朝右前方之東南東方向偏斜，而非朝左前方
      之東北方向偏斜，因此機車倒地時，朝向道路中央之衝力
      不大，不可能由慢車道，直接倒向2公尺外之快車道左側
      刮地痕處（亦即機車於慢車道行駛者，須有較強大之衝力
      ，始有可能使機車倒地於較遠之快車道刮地痕處，且此時
      因衝力過大，將使機車之刮地痕跡朝向左前方即東北方向
      ，而非東南東方向）等情，是應認為證人吳大昌機車肇事
      前確係行駛於快車道上。又被告右前車輪之輪胎花紋與肇
      事現場所遺留之5條呈長條型之輪胎花紋完全相同，此有
      現場照片（見相驗1卷第37頁）與被告貨車右前車輪照片
      （見相驗1卷第38頁上方照片）可稽。且被告於原審已供
      承：肇事前曾輕微碰撞證人吳大昌機車，並曾煞車等語（
      見原審卷第118、122頁) ，與現場狀況完全相符。而被告
      自繪現場圖之刮地痕位置，位於其所繪製之虛線右側（見
      原審卷第34、85）與道路交通事故現場圖（相驗1卷第24
      頁及現場照片（見相驗1卷第24、37頁）所示地點完全相
      同（依此可知被告所繪製之現場圖，係將肇事地點西向車
      道之快慢車道分隔線誤繪為雙黃色道路分向線），足認證
      人吳大昌於本案車禍發生前確係行駛在快車道，及肇事現
      場之煞車痕跡為被告大貨車之右前車輪所產生，且在快車
      道上。則被告辯稱：現場煞車紋與吳大昌機車之輪胎橫向
      、斜紋之花紋不同，故現場之刮痕與輪胎痕，非本件肇事
      所生云云，顯為混淆本院判斷所為與事實不符之陳述，並
      不足採。
（六）另按汽車，指在道路上不依軌道或電力架線而以原動機行
      駛之車輛（包括機器腳踏車）；慢車為人力行駛車輛：指
      腳踏車（含經型式審驗合格以人力為主，動力為輔之電動
      輔助自行車，簡稱電動輔助自行車）、三輪貨車、手拉貨
      車、板車等。獸力行駛車輛：指牛車、馬車等。又機器腳
      踏車行駛在已劃分快慢車道之道路，雙向道路應在最外側
      快車道及慢車道行駛。道路交通安全規則第2條第1項第1
      款、第6條、第99條第1項第2款，分別定有明文。依此可
      知機車與汽車相同，均非「慢車」，在已劃分快慢車道之
      道路上，機車得於最外側快車道上行駛。依此證人吳大昌
      於本件車禍發生於單一線之快車道上行駛，並未違反任何
      交通安全規則，被告指稱吳大昌於本件車禍發生時於快車
      道上行駛，亦有過失云云，亦不足採。
（七）綜上所述，足認被告所辯，均無非係事後卸責之詞，而不
      足採信。
四、再按汽車在同一車道行駛時，除擬超越前車外，後車與前車
    之間應保持隨時可以煞停之距離，道路交通安全規則第94條
    第1項，定有明文。查本件車禍經送請臺灣省臺南區車輛行
    車事故鑑定委員會、臺灣省車輛行車事故覆議鑑定委員會及
    中央警察大學鑑定與覆議之結果，均認為被告就本件肇事，
    應負全部之過失責任，此有各該機關之鑑定意見書與覆議意
    見書可稽（見相驗卷第6-8、25，原審卷第75、76頁）。被
    告仍質疑上開鑑定，於上訴後聲請再函查，本院依被告之聲
    請向中央警察大學查詢：本件車禍發生前吳大昌與被告是否
    行駛於不同車道？被告就本件車禍之發生是否因突發狀況而
    不能或不及採取適當措施？被告就本件車禍有無過失責任等
    情。中央警察大學於97年8月15日查覆本院，認為：本件車
    禍發生前吳大昌重機車與被告之營業大貨車原來係行駛於同
    向之快車道上。又被告駕駛營業大貨車跟在吳大昌重機車後
    方約2公尺處，而當時被告之車速為時速50公里，依一般駕
    駛人之反應距離時間為0.75秒而言，被告車之反應距離為10
    .4 公尺，故吳大昌機車摔倒時被告之車僅剩2公尺之距離，
    因而煞車不及發生本件車禍，此乃被告車未與前行吳大昌之
    機車保持足夠安全距離所致，被告有過失責任等語（見本院
    卷第46-47頁）。查被告肇事前於吳大昌機車後方2公尺行駛
    ，於吳大昌機車輾壓石塊晃動時，即已發現開始煞車，此觀
    被告於警詢及原審之供述可知（見相驗1卷第13頁、第31頁
    反面、原審卷第83、122、127頁），上開中央警察大學於97
    年8月15日函覆亦同此見解，本院認為本件車禍之發生確因
    被告駕駛營業大貨車未與前方吳大昌機車保持隨時可以煞停
    安全距離之疏失所致，洵可認定。又被告駕駛營業大貨車因
    未與前車保持足以煞停安全距離之疏失，為閃避輾壓吳大昌
    之人車而侵入對向車道，致撞及對向快車道上正常行駛之被
    害人李恒芳，造成被害人發生死亡之結果，則被害人李恒芳
    之死亡與被告之過失行為之間，顯有相當因果關係，被告自
    應負過失致死罪責。
五、按行為後法律有變更者，適用行為時之法律。但行為後之法
    律有利於行為人者，適用最有利於行為人之法律，現行刑法
    第2條第1項定有明文。此為刑法第2條第1項揭示之法律變更
    從舊從輕原則，規範目的在於避免惡化行為人法律地位，致
    其受行為時無法預見之刑罰處罰，故該條文「法律」之解釋
    限於「刑罰法律」（司法院大法官釋字第103號解釋、最高
    法院51年台非字第76號判例參照），循此意旨，則該條文之
    「變更」當限於「影響整體刑罰權規範內容利或不利」之變
    更，始合其規範目的。被告行為後，刑法已於94年2月2日修
    正公布，並於95年7月1日施行，又參酌最高法院第8次刑事
    庭會議決議，現行刑法第2條第1項之規定，係規範行為後法
    律變更所生新舊法律比較適用之準據法，於新刑法施行後，
    應適用新刑法第2條第1項之規定，本於統一性及整體性原則
    ，綜其全部罪刑之結果，為「從舊從輕」之比較。本案關於
    新舊法比較及法律之適用，分述如下：
    (一)查被告行為後刑法施行法於95年6月14日修正公布增訂第1
      條之1，並自同年7月1日起施行。該條規定：刑法分則編
      所定罰金之貨幣單位為新台幣。且94年1月7日刑法修正時
      ，刑法分則編未修正之條文定有罰金者，自94年1月7日刑
      法修正施行後，就其所定數額提高30倍；及又刑法第33條
      第5款關於「罰金：1元以上」之規定，修正公布為「罰金
      ：新臺幣1千元以上，以百元計算之」，刑罰法定本刑中
      列有罰金刑者，其法定最低度罰金刑因之提高，涉及科刑
      規範變更，自有新舊法比較必要（見臺灣高等法院暨所屬
      法院95年法律座談會刑事類提案第一號結論）。經比較上
      述修正前、後之規定，以修正前即行為時之法律較有利於
      被告。
    (二)刑法第62條亦經修正，修正前自「減輕其刑」，即「應」
      減輕其刑之規定，修正為「得減輕其刑」，比較結果，修
      正後刑法並非較有利於行為人，依刑法第2條第1項前段之
      規定，應適用修正前之規定減輕其刑。
六、查被告乙○○係受雇於大灣交通有限公司擔任大貨車司機，
    本件車禍發生時正載運鋼筋欲運送至客戶處，為從事駕駛業
    務之人。核被告所為，係犯刑法第276條第2項之業務過失致
    人於死罪。乙○○肇事後，停留於肇事現場，於犯罪未被偵
    查機關發覺前，即向據報到場處理車禍事宜尚不知肇事者為
    何人之臺南縣警察局善化分局警員甲○○，主動表示其即為
    肇事車輛之駕駛者自首，並進而接受裁判，應依修正前刑法
    第62條之規定，減輕其刑。原審認被告罪證明確，因予論罪
    科刑，固非無據。惟查；(1)被告於本件車禍發生前係駕駛營
    業大貨車沿臺南縣善化鎮南關里三抱竹南133線快車道【由
    西往東方向行駛】，因未與行駛在同方向同一車道前方由吳
    大昌所騎乘之機車保持適當安全距離，因吳大昌所騎乘之機
    車輾壓到快車道路面上之石塊不慎人車倒地，乙○○為避免
    輾壓吳大昌，為閃避吳大昌上開人車，乃侵入對向快車道，
    適有李恒芳駕駛車牌號碼SY-0233號自小客貨車沿南133線【
    由東向西快車道】行駛至上揭地點，兩車閃避不及，乙○○
    所駕駛之上開營業大貨車左前車頭與李恒芳所駕駛之上開自
    小客貨車前車頭發生碰撞。2車碰撞後復衝撞停放於南133線
    由東向西車道路旁陳芳萓、黃文慶所停放之車輛等事實。但
    原判決竟載為；…乙○○為閃避吳大昌上開車輛，乃侵入對
    向南133線【西向快車道】，適李恒芳駕駛車牌號碼SY-0233
    號自小客貨車沿南133線【西向快車道】行駛至上揭地點，
    【豈料2人見此均再向西向慢車道閃避】，因此乙○○駕駛
    之上開營業大貨車左前車頭與李恒芳駕駛之上開自小客貨車
    前車頭發生碰撞。2車碰撞後復衝撞停放於南133線西向車道
    路旁陳芳萓、黃文慶所停放之車輛。顯然就事實之記載與實
    際情形尚有未合。(2)原判決於論罪時之理由欄未就被告係受
    雇於大灣交通有限公司擔任大貨車司機，為從事駕駛業務之
    人予以認定，即逕以被告係從事駕駛為業務之人予以論處，
    亦非允洽。被告上訴否認有過失責任，並不足採，檢察官上
    訴以被告尚未與被害人家屬達成民事和解，認原判決僅量處
    有期徒刑7月量刑過輕云云，亦非有理，蓋被告尚未與被害
    人家屬達成民事和解部分，被告辯稱其與被害人家屬洽談和
    解時，除強制險外，另同意再給付320萬元，但為告訴人所
    拒絕，認為被告應再賠償600萬元，雙方對和解金額差距過
    大而未能達成和解等語，又原判決原量處被告有期徒刑1年2
    月，因合於中華民國96年罪犯減刑條例減刑要件而減為有期
    徒刑7月所致，並非原僅量處被告有期徒刑7月。惟原判決既
    有上開不當之處，自屬無法維持，應由本院予以撤銷改判，
    以期適法。爰審酌被告未遵守道路交通安全規則，肇事導致
    被害人死亡，對死者家屬造成永無法彌補之傷痛，犯罪所生
    危害甚重，犯罪後矯言掩飾犯行，於審理中毫無悔意，就
    本件肇事應負全部之過失責任及與被害人家屬尚未達成民事
    和解等一切情狀，量處有期徒刑1年2月。又被告所犯上開之
    罪時間在96年4月24日之前，且所犯罪名又非中華民國96年
    罪犯減刑條例第3條所列不得減刑之範圍，應依同條例第2條
    第1項之規定減其宣告刑2分之1，乃減刑為有期徒刑7月。
據上論斷，應依刑事訴訟法第369條第1項前段、第364條、第299
條第1項前段，刑法第2條第1項、第276條第2項，修正前刑法第
62條，中華民國96年罪犯減刑條例第2條第1項第3款、第7條，判
決如主文。
本案經檢察官林炎昇到庭執行職務。
中    華    民    國    97    年    10    月    21    日
                  刑事第一庭    審判長法  官  黃崑宗
                                      法  官  夏金郎
                                      法  官  王明宏
以上正本證明與原本無異。
如不服本判決，應於收受本判決後十日內向本院提出上訴書狀。
其未敘述上訴理由者並得於提起上訴後十日內向本院補提理由書
狀（均須按他造當事人之人數附繕本）「切勿逕送上級法院」。
                                      書記官  黃全忠
中    華    民    國    97    年    10    月    21    日
附錄本判決論罪科刑法條：
刑法第276條：
因過失致人於死者，處2年以下有期徒刑、拘役或2千元以下罰金
。
從事業務之人，因業務上之過失犯前項之罪者，處5年以下有期
徒刑或拘役，得併科3千元以下罰金。


司法院資訊處製作；財團法人民間司法改革基金會備份。
